# Heyscar Romero

## **Desarrollador SSR**

#### Contacto

CABA, Argentina+54 11 4037 2927

Heyscar Romero

LinkedIn

#### Resumen

Desarrollador full stack con más de 3 años de experiencia en frontend (React, Next.js, Vue.js) y backend (Node.js, Laravel, Symfony,NestJS,SpringBoot). Experto en microservicios, manejo de caché y desarrollo de CRMs. Líder técnico con experiencia en ambientes ágiles.

#### Habilidades Técnicas

- Frontend: React, Next.js, Vue.js, Tailwind CSS, ShadCN UI, React Hook Form, Zod, Zustand, Redux, i18next, SWR, Axios, Framer Motion, Tanstack
- Backend: Node.js, NestJS, Laravel, Symfony, Spring Boot, PHP, JAVA,
- Bases de Datos:: MySQL, PostgreSQL
- Arquitectura y Escalabilidad: Microservicios, SSR, modularización, manejo avanzado de caché
- Devops & Otros: : Git, Docker, metodologías ágiles, liderazgo técnico

### **Experiencia**

#### CENCO CONSULTORÍA / Desarrollador Full Stack

2022 - ACTUALIDAD, URUGUAY - REMOTO

- Desarrollo de aplicaciones web complejas y CRMs personalizados.
- Implementación de arquitecturas basadas en microservicios.
- Manejo avanzado de caché para mejorar rendimiento y escalabilidad.
- Stack: React, Next.js, Symfony, Node.js, Laravel, PostgreSQL, Spring Boot.
- Participación en planificación técnica, revisiones de código y liderazgo parcial de equipos.

#### MCARDIN (Freelance) / Desarrollador Full Stack

2022 - ACTUALIDAD, ARGENTINA

- Desarrollo de sitios web para marcas asociadas a Rolex en Argentina y Uruguay.
- Stack: Laravel, Blade, Bootstrap, MySQL.
- Implementación de módulos personalizados para gestión de productos y usuarios.
- Trabajo directo con cliente final y entrega de soluciones llave en mano.

#### Instituto Venezolano de Seguros Sociales / Desarrollador Full Stack

2021 - 2022, VENEZUELA

• Desarrollo de sistema de gestión de inventario y medicamentos.

- Automatización de procesos administrativos y mejora en la trazabilidad de entregas.
- Colaboración con equipos médicos y administrativos para implementación técnica.

# Educación

## Instituto Universitario Jesús Obrero / TSU en Informática

MES DE 2019 - MES DE 2022, VENEZUELA

## **Idiomas**

• Inglés: B1

• Español: Nativo